【裁判字號】    90,易,1859
【裁判日期】    901005
【裁判案由】    傷害等
【裁判全文】
臺灣臺南地方法院刑事判決                          九十年度易字第一八五九號
    公  訴  人  臺灣台南地方法院檢察署檢察官
    被      告  丙○○
右列被告因傷害等案件，經檢察官提起公訴 (九十年度偵字第六九四三號)，本院判
決如左：
    主  文
丙○○以強暴妨害人行使權利，處拘役伍拾玖日，如易科罰金，以參佰元折算壹日。
被訴毀損、傷害部分公訴不受理。
被訴恐嚇部分無罪。
    事  實
一、丙○○係甲○○之夫弟，為其四親等內之旁系姻親，兩人具有家庭暴力防治法第
    三條第四款所稱之家庭成員關係，於民國九十年五月十八日上午十一時許，在台
    南縣西港鄉竹林村一三○之六號，因不滿其父乙○○將二分田地登記給其兄郭信
    呈，遂動手搗毀上開住所中乙○○所有之電冰箱、瓦斯爐等物品，致令不堪使用
    （毀損部分業經撤回告訴），適郭信呈之妻甲○○返家時，發現上情欲打電話報
    警，丙○○遂施暴拉斷電話線，阻止其打電話，妨害其行使權利。
二、案經甲○○訴由台南縣警察局佳里分局報請臺灣臺南地方法院檢察署檢察官偵查
    起訴。
    理  由
一、右揭事實，業據被告丙○○於本院審理中坦承不諱，核與告訴人甲○○指訴情節
    相符，被告先於前揭時地毀損電冰箱、瓦斯爐等物品，復出手毆打告訴人即其嫂
    ，而其阻止告訴人打電話報案時並將電話線拉斷，自屬對告訴人使用有形之暴力
    甚明，被告自白核與事實相符，事證明確，其犯行堪以認定。
二、按嫂、叔係為家庭成員，家庭成員間實施身體或精神上不法侵害之行為者，均屬
    家庭暴力，而家庭成員間故意實施家庭暴力行為而成立其他法律所規定之犯罪，
    則成立家庭暴力罪，家庭暴力防治法第三條第四款、第二條第一項、第二項定有
    明文。本件被告丙○○對其嫂以強暴妨害其行使權利，所為係觸犯上開規定之家
    庭暴力罪，應成立刑法第三百零四條第一項之強制罪。公訴人漏未論以被告家庭
    暴力罪，惟因與強制罪係單一案件，本院自應併予審理，附此敘明。爰審酌被告
    犯罪之動機、目的、手段、品行、智識、所生危害、犯後恃憑父嫂礙於情面不擬
    訴究仍不知悔悟等一切情狀，量處如主文所示之刑，並諭知易科罰金之折算標準
    ，以資懲儆。
三、
（一）、公訴意旨另略以：被告丙○○於九十年五月十八日上午十一時許，在台南縣
        西港鄉竹林村一三○之六號，因不滿其父乙○○將二分田地登記給其兄郭信
        呈，遂動手搗毀上開住所中乙○○所有之電冰箱、瓦斯爐等物品，致令不堪
        使用；並基於傷害之犯意掌摑甲○○兩下耳光，致其受有左顴區皮下瘀腫、
        左耳耳脹等傷害。丙○○又當場恐嚇乙○○及甲○○，稱將二分地登記回來
        ，否則要全家大小都要小心，以後不是如此而已等語，致其等心生恐懼，因
        認被告涉犯刑法二百七十七條第一項之傷害罪嫌、三百零五條恐嚇罪嫌、三
        百五十四條毀損罪嫌。
（二）、按告訴乃論之罪，告訴人於第一審辯論終結前得撤回其告訴，又告訴經撤回
        者，應諭知不受理之判決，刑事訴訟法第二百三十八條第一項、第三百零三
        條第三款分別定有明文。查本件告訴人乙○○、郭麗秀告訴被告丙○○傷害
        、毀損案件，起訴書認係觸犯刑法第二百七十七條第一項、第三百五十四條
        之罪，依同法第二百八十七條前段、第三百五十七條規定，須告訴乃論。茲
        據告訴人撤回告訴，有撤回告訴狀一紙附卷可稽，依照首開說明，此部分爰
        不經言詞辯論，逕為諭知不受理之判決。
（三）、訊據被告丙○○堅詞否認有何恐嚇犯行，辯稱當時伊喝點酒，講氣話，並沒
        有恐嚇其父、嫂之意思等語。經查，告訴人乙○○、甲○○於本院審理時均
        供稱被告對渠稱將二分地登記回來，否則要全家大小都要小心，以後不是如
        此而已等語時，並不會害怕，被告是講氣話等情，故被告所辯應可採信，此
        外，復查無積極證據可據以認定被告被訴恐嚇之犯行，自應為無罪之諭知。
據上論斷，應依刑事訴訟法第二百九十九條第一項前段、第三百零一條第一項、第三
百零三條第三款、第三百零七條，刑法第三百零四條第一項、第四十一條第一項前段
，罰金罰鍰提高標準條例第一條前段、第二條，判決如主文。
本案經檢察官吳岳輝到庭執行職務
中    華    民    國      九十        年      十      月      五      日
                                  臺灣臺南地方法院刑事第二庭
                                          法  官  鍾  邦  久
右正本證明與原本無異。
如不服本判決，應於判決送達後十日內，向本院提出上訴狀。（應附繕本）
                                          書記官  吳  信  助
中    華    民    國      九十        年       十     月      八      日


司法院資訊處製作；財團法人民間司法改革基金會備份。
